臺灣臺南地方法院刑事判決　　　　　　　96年度訴字第1130號
公　訴　人　臺灣臺南地方法院檢察署檢察官
被　　　告　乙○○
上列被告因偽造文書等案件，經檢察官提起公訴（96年度偵字第
13011號），被告就被訴事實為有罪之陳述，本院合議庭裁定進
行由受命法官獨任進行簡式審判程序，判決如下：
    主  文
乙○○竊盜，累犯，處有期徒刑肆月；又行使偽造私文書，累犯
，處有期徒刑月，臺南縣警察局九十六年八月二十四日南縣警
交字第Ｍ00000000號舉發違反道路交通管理事件通知單
「填單單位章戳」欄（含移送聯、存根聯、迴復聯）上偽造之「
丙○○」署名、指印各壹枚，均沒收；又偽造署押，累犯，處有
期徒刑月，臺南縣警察局麻豆分局當事人酒精測定紀錄表（序
號：○二五三八○Ｄ）上偽造之「丙○○」署押、指印各壹枚，
均沒收；又依法逮捕之人脫逃，累犯，處有期徒刑肆月。應執行
有期徒刑玖月，臺南縣警察局九十六年八月二十四日南縣警交字
第Ｍ00000000號舉發違反道路交通管理事件通知單「填
單單位章戳」欄（含移送聯、存根聯、迴復聯）上偽造之「丙○
○」署名、指印各壹枚，及臺南縣警察局麻豆分局當事人酒精測
定紀錄表（序號：○二五三八○Ｄ）上偽造之「丙○○」署押、
指印各壹枚，均沒收。
    事實及理由
一、本件犯罪事實除附件犯罪事實欄第七至十二行所載「詎乙○
    ○為脫免刑責，乃基於冒名應訊之單一犯意，……，足以生
    損害於交通管理及司法審判對象之正確性與丙○○」部分，
    應更正為「詎乙○○為避免遭警查悉真實身份，竟基於偽造
    私文書後行使及偽造署押之犯意，冒用『丙○○』之名義，
    先後在舉發違反道路交通管理事件通知單之填單單位章戳欄
    及酒精測定紀錄表上，分別偽簽『丙○○』署名及按捺指印
    各一枚，其中在舉發違反道路交通管理事件通知單上偽簽『
    丙○○』署名及按捺指印部份，係表示『丙○○』已收受該
    通知單之意而偽造私文書，並提出交付於取締之警員收執而
    行使之，足以生損害於警察機關司法調查及道路交通管理之
    正確性，並使丙○○有受追訴之虞而損害之。」外，其餘犯
    罪事實及證據，均引用附件起訴書之記載。
二、核被告乙○○所為，係犯刑法第三百二十條第一項之竊盜既
    遂罪；同法第二百十六條、第二百十條之行使偽造私文書罪
    （起訴書誤載為同法第二百十六條、第二百二十條之行使偽
    造準私文書罪，經蒞庭檢察官當庭更正）、第二百十七條之
    偽造署押罪及第一百六十一條第一項之脫逃罪。又被告在舉
    發違反道路交通管理事件通知單之填單單位章戳欄偽造「丙
    ○○」署押之行為，係偽造私文書之部分行為；被告偽造該
    私文書後復持以行使，其偽造之低度行為為行使之高度行為
    所吸收，均不另論罪。另被告為警查獲後，先後在舉發違反
    道路交通管理事件通知單及酒精測定紀錄表上，偽簽「丙○
    ○」署名及指印之二行為，時間雖甚緊接，但所侵害之法益
    不同，觸犯之罪名互異，應無法構成接續犯，檢察官當庭主
    張上開二行為應構成接續犯，尚有未洽。是則被告上開竊盜
    既遂、行使偽造私文書、偽造署押、脫逃犯行，犯意各別，
    行為互殊，應予分論併罰。再查被告有附件犯罪事實欄所示
    之前案科刑紀錄，有臺灣高等法院被告前案紀錄表一份在卷
    可稽，其於上開有期徒刑執行完畢後五年內，故意再犯本案
    有期徒刑以上之罪，為累犯，應各依刑法第四十七條第一項
    之規定，加重其刑。另被告偽簽「丙○○」之署名及指印後
    ，在未被司法警察發覺前，即心生悔意，主動告知警方其真
    實姓名，並坦承冒名及偽造署押、私文書情事，符合自自首
    之要件，爰依刑法第六十二條前段之規定，就被告所犯行使
    偽造私文書及偽造署押犯行，分別減輕其刑，並依法先加後
    減之。爰審酌被告不思以正途賺取財物，隨意竊取他人財物
    ，毫無尊重他人所有物之體認，且其冒用胞兄「丙○○」名
    義應訊，不僅將導致丙○○遭受刑事訴追之風險，亦有害司
    法機關對於案件偵查之正確性，暨其犯罪動機、目的、其脫
    逃時並未採行強暴手段手段、犯罪後坦承犯行、尚有悔意等
    一切情狀，分別量處如主文所示之刑，及定其應執行之刑。
    另臺南縣警察局九十六年八月二十四日南縣警交字第Ｍ00
    000000號舉發違反道路交通管理事件通知單「填單單
    位章戳」欄（含移送聯、存根聯、迴復聯）上偽造之「丙○
    ○」署名、指印各一枚，及臺南縣警察局麻豆分局當事人酒
    精測定紀錄表（序號：○二五三八○Ｄ）上偽造之「丙○○
    」署押、指印各一枚，均應依刑法第二百十九條之規定宣告
    沒收。
三、依刑事訴訟法第二百七十三之一第一項、第二百九十九條第
    一項前段、第三百十條之二、第四百五十四條第二項，刑法
    第三百二十條第一項、第二百十六條、第二百十條、第二百
    十七條、第二百十九條、第一百六十一條第一項、第四十七
    條第一項、第六十二條前段、第五十一條第五款，刑法施行
    法第一條之一第一項、第二項前段，判決如主文。
四、如不服本判決應於收受本判後十日內向本院提出上訴書狀，
    並應敘述具體理由。如未敘述上訴理由者，應於上訴期間屆
    滿後二十日內向本院補提理由書狀（均須按他造當事人之人
    數附繕本）。
本案經檢察官甲○○到庭執行職務
中　　華　　民　　國　　96　　年　　9 　　月　　28　　日
　　　　　　　　　刑事第五庭    法　官　林欣玲
以上正本證明與原本無異
  　　　　　　　　　　　　　　　書記官　鄭佩玉
中　　華　　民　　國　　96　　年　　9 　　月　　28　　日
附錄本案論罪科刑法條全文：
刑法第210條
偽造、變造私文書，足以生損害於公眾或他人者，處 5 年以下有
期徒刑。
刑法第216條
行使第 210 條至第 215 條之文書者，依偽造、變造文書或登載
不實事項或使登載不實事項之規定處斷。
刑法第217條
偽造印章、印文或署押，足以生損害於公眾或他人者，處 3 年以
下有期徒刑。
盜用印章、印文或署押，足以生損害於公眾或他人者，亦同。
刑法第161條
依法逮捕、拘禁之人脫逃者，處一年以下有期徒刑。
損壞拘禁處所械具或以強暴脅迫犯前項之罪者，處五年以下有期
徒刑。
聚眾以強暴脅迫犯第一項之罪者，在場助勢之人，處三年以上十
年以下有期徒刑。首謀及下手實施強暴脅迫者，處五年以上有期
徒刑。
前三項之未遂犯，罰之。
刑法第320條
意圖為自己或第三人不法之所有，而竊取他人之動產者，為竊盜
罪，處 5 年以下有期徒刑、拘役或 5 百元以下罰金。
意圖為自己或第三人不法之利益，而竊佔他人之不動產者，依前
項之規定處斷。
前二項之未遂犯罰之。
